【裁判字號】    98,易,434
【裁判日期】    980527
【裁判案由】    竊盜等
【裁判全文】
臺灣高雄地方法院刑事判決               98年度易字第434號
公  訴  人  臺灣高雄地方法院檢察署檢察官
被      告  甲○○
                    （
上列被告因竊盜等案件，經檢察官提起公訴（97年度偵字第2248
8 號），本院判決如下：
    主  文
甲○○犯竊盜罪，累犯，處有期徒刑月；又犯妨害公務執行罪
，累犯，處有期徒刑陸月。應執行有期徒刑捌月。
    事  實
一、甲○○前因公共危險案件，經本院以96年度交簡字第1919號
    判處有期徒刑3 月確定，嗣經減刑為有期徒刑1 月15日，於
    民國97年2 月9 日縮刑期滿執行完畢。詎猶不知悔改，復意
    圖為自己不法之所有，於97年8 月6 日上午7 時30分許，至
    高雄縣鳳山市○○○路鳳山橋旁之建築空地，徒手竊取高笙
    營造公司（下稱高笙公司）所有之鐵製鷹架踏板2 片（價值
    約新臺幣900 元），得手後將之放置在其所騎乘之腳踏車上
    ；嗣高雄縣政府警察局鳳山分局過埤派出所執勤員警林芳生
    於同日上午7 時40分許，在鳳山市○○路86號前，見甲○○
    形跡可疑而加以攔檢，因甲○○未能交代上開鷹架踏板係在
    何處取得，且意欲藉機逃離，林芳生即出言喝令暫留現場，
    詎甲○○見狀，明知員警係依法執行職務之公務員，竟基於
    妨害公務員執行職務之犯意，上前抓住林芳生之衣領，並出
    手朝林芳生之左臉部位揮擊，雙方因此發生拉扯、扭打，致
    林芳生受有雙手擦挫傷之傷害（傷害部分未據告訴），而以
    上開對林芳生員警施以強暴方式，妨害公務之執行。
二、案經高雄縣政府警察局鳳山分局報請臺灣高雄地方法院檢察
    署檢察官偵查起訴。
    理  由
一、證據能力方面
    被告以外之人於審判外之陳述，雖不符前4 條之規定，而經
    當事人於審判程序同意作為證據，法院審酌該言詞陳述或書
    面陳述作成時之情況，認為適當者，亦得作為證據，刑事訴
    訟法第159 條之5 第1 項定有明文。本件被告及檢察官均對
    本院所引用下列證據，同意作為本案證據使用，本院審酌各
    該證據作成之情況，並無不法取供等非任意性情況，認為適
    當，爰依上開規定作為證據。
二、認定犯罪事實所憑之證據及理由
(一)、竊盜部分
    被告於上揭時、地竊盜之事實，業據其於本院審理時坦承不
    諱，並經證人即高笙公司員工吳崧岷於警詢中及本院審理中
    ；查獲員警林芳生、黃睿塍分別於偵查中及本院審理中證述
    明確，復有職務報告、扣押筆錄、扣押物品目錄表、贓物認
    領保管單及照片等件附卷可稽，足認被告上開自白，核與事
    實相符，堪以採信，故本件事證明確，應依法論科。
(二)、妨害公務部分
    訊據被告矢口否認有何妨害公務之犯行，辯稱：我於上揭時
    、地被員警攔檢後，我沒有想要逃跑之意思，因我想抽菸，
    員警即拿呼叫器打我的頭，我只有拉員警之衣領而已，沒有
    出手毆打云云。經查：
１、被告於警詢中供稱：員警於97年8 月6 日7 時40分許，在高
    雄縣鳳山市○○路86號前，看見我牽著腳踏車上載有鐵製鷹
    架踏板2 片，上前盤查後，因員警不讓我抽菸，我生氣用手
    抓住員警胸襟，員警問我說是不是要打他，我就趁員警不備
    時攻擊他左臉頰，員警作出反擊，雙方發生扭打都有受傷云
    云（詳警卷第2 頁）；於偵查中供稱：「（對於警方移送之
    犯罪事實，有何意見？）警察拿呼叫器打我，我沒有打他。
    」、「（為何警察的衣服撕破？）他先抓我，我才抓他。」
    云云（詳偵卷第4 頁）；於本院供稱：因我想抽菸，員警即
    拿呼叫器打我的頭，我只有拉員警之衣領而已，沒有打他云
    云（詳本院卷第45頁），是被告前後供述不一，已難憑信。
２、被告於上揭時、地確曾徒手毆打對於正在依法執行攔檢之員
    警林芳生，致員警林芳生受有雙手擦挫傷之傷害，業經證人
    林芳生於偵查中及本院審理中證述：我與同事黃睿塍當時是
    穿著制服駕駛巡邏車，於97年8 月6 日上午7 時40分許，在
    高雄縣鳳山市○○路86號前，看到被告牽著腳踏車上載有鐵
    製鷹架踏板2 片，覺得可疑，就下車盤查，詢問被告鷹架踏
    板之來源，而被告未能交代上開鷹架踏板是在何處取得，黃
    睿塍先送裝備回分局，我就留在原處看管被告，被告想要離
    開現場，經我制止後，被告抓住我胸前衣領，我問被告是否
    要打我，被告突然出拳，我閃開之後，嗣我的衣服就被他撕
    破，雙方因此發生肢體拉扯，造成我受有雙手擦挫傷之傷害
    等語明確（詳偵卷第10頁；本院卷第36頁至第38頁），復有
    大東醫院診斷證明書1 紙在卷可參（詳警卷第7 頁），而證
    人林芳生僅係偶然目睹被告形跡可疑而加以攔檢，且與被告
    並不相識，亦無仇怨，則證人林芳生既經告知具結之義務及
    偽證之處罰後具結作證，理應知悉倘為不實證述，當受偽證
    罪之處罰，衡情證人林芳生當無甘受偽證罪之處罰，而故為
    虛偽不實陳述以誣陷被告入罪之理。再參諸被告警詢中自承
    ：員警於97年8 月6 日7 時40分許，在高雄縣鳳山市○○路
    86號前，看見我牽著腳踏車上載有鐵製鷹架踏板2 片，上前
    盤查後，因員警不讓我抽菸，我生氣用手抓住員警胸襟，員
    警問我說是不是要打他，我就趁員警不備時攻擊他左臉頰，
    員警作出反擊，雙方發生扭打都有受傷等語（詳警卷第2 頁
    ），及本院審理時自承：當時員警是身著警察制服並駕駛巡
    邏車，所以我知道證人林芳生是員警，確實有拉證人林芳生
    衣服的衣領等語（詳本院卷第44頁至第45頁），顯見證人林
    芳生前開證述情詞非虛，堪認被告確曾徒手毆打對正依法執
    行職務之公務員林芳生甚明。則被告所辯：當時我想抽菸，
    員警拿呼叫器打我的頭，只有拉員警之衣領而已，沒有打員
    警云云，自無足取。
(三)、綜上所述，被告上開所辯，應屬事後卸責之詞，不足採信。
    本件事證明確，被告犯行堪以認定，應依法論科。
三、核被告所為，分別係犯刑法第320 條第1 項之竊盜罪及第13
    5 條第1 項之妨害公務罪。被告所犯上開2 罪，犯意有別，
    行為各異，應予分論併罰。又被告前因公共危險案件，經本
    院以96年度交簡字第1919號判處有期徒刑3 月確定，嗣經減
    刑為有期徒刑1 月15日，於97年2 月9 日縮刑期滿執行完畢
    ，其於有期徒刑執行完畢後5 年內，故意再犯本件有期徒刑
    以上之罪，為累犯，均應依刑法第47條第1 項規定加重其刑
    。爰審酌被告不思以正當方式取得財物，竟貪圖私慾，竊取
    他人之物，侵害他人之財產安全，且為警加以攔檢，竟對警
    察施以強暴，漠視國家公權力之執行，惡性非輕，並對公務
    員之生命、身體造成危險，且犯後僅坦承部分犯行等一切情
    狀，分別量處如主文所示之刑，並定其應執行之刑。
據上論斷，應依刑事訴訟法第299 條第1 項前段，刑法第320 條
第1 項、第135 條第1 項、第47條第1 項、第51條第5 款、刑法
施行法第1 條之1 ，判決如主文。
本案經檢察官周天畏到庭執行職務。
中    華    民    國    98    年    5     月    27    日
                  刑事第十九庭    法  官    文昌
以上正本證明與原本無異。
如不服本判決應於收受送達後10日內向本院提出上訴書狀，並應
敘述具體理由；如未敘述上訴理由者，應於上訴期間屆滿後20日
內向本院補提理由書（均須按他造當事人之人數附繕本）「切勿
逕送上級法院」。
中    華    民    國    98    年    6     月    2     日
                                  書記官    紀龍年
附錄本判決論罪之法條：
中華民國刑法第135條
對於公務員依法執行職務時，施強暴脅迫者，處3 年以下有期徒
刑、拘役或3 百元以下罰金。
意圖使公務員執行一定之職務或妨害其依法執行一定之職務或使
公務員辭職，而施強暴脅迫者，亦同。
犯前二項之罪，因而致公務員於死者，處無期徒刑或7 年以上有
期徒刑；致重傷者，處3 年以上、10年以下有期徒刑。
中華民國刑法第320 條
意圖為自己或第三人不法之所有，而竊取他人之動產者，為竊盜
罪，處5 年以下有期徒刑、拘役或5 百元以下罰金。
意圖為自己或第三人不法之利益，而竊佔他人之不動產者，依前
項之規定處斷。
前二項之未遂犯罰之。


司法院資訊處製作；財團法人民間司法改革基金會備份。
